# 划拨土地是否属于使用寿命不确定的无形资产-- 计学摄要

提问人：zxxiao2007 时间：2014-05-12 10:42:23
年审过去了，发现好些国有企业将有价值的划拨地作为使用寿命不确定的无形资产不摊销，原认为是理所当然，今天突然看到《计学摄要》对此有评论。个人的理解和疑惑如下： 划拨地的账面价值来源： 1 、取得划拨土地使用权时承担的拆迁补偿、青苗补偿等费用 2 、 95 年清产核资评估入账，但是列入固定资产中，无需计提折旧
疑问：（ 1 ）划拨地除了以上两种账面有价值的话，还有其他么？ （ 2 ）将取得划拨土地使用权时承担的拆迁补偿、青苗补偿等费用作为长期待摊费用的原因及依据是什么 （ 3 ）划拨地作为使用寿命不确定的无形资产的情形

回答人：chenyiwei
划拨地的账面价值最主要的正规来源就是你说的这两种情况。虽然在实务中可能存在一些不正规的做法，如某些地方政府融资平台公司可能会把政府划入的土地储备评估入帐，还有一些企业在改制时确认划拨地权益价值等，但这是不正规的做法，合法性也有疑问，不在此处讨论之列。 由于划拨地的取得与特定的建设项目相关，因此取得划拨土地使用权时承担的拆迁补偿、青苗补偿等费用更倾向于计入“在建工程——待摊投资”，到该土地上建造的相关固定资产达到预定可使用状态后，分配计入固定资产价值中。 划拨土地通常不应作为使用寿命不确定的无形资产。

提问人：zxxiao2007 时间：2014-05-13 09:56:53
陈版意思是，无形资产不应有划拨地是吧，因划拨地的价值要不计在建了，要不计固定资产了。

回答人：chenyiwei
可以这样理解。